臺灣高等法院臺中分院刑事判決　　　　99年度上訴字第2452號
上　訴　人
即　被　告　蘇松柏
上列上訴人因毒品危害防制條例案件，不服臺灣臺中地方法院99
年度訴字第1790號，中華民國99年10月26日第一審判決（起訴案
號：臺灣臺中地方法院檢察署99年度毒偵字第1762號），提起上
訴，本院判決如下：
    主  文
原判決關於蘇松柏施用第一級毒品罪部分暨所定應執行刑均撤銷
。
蘇松柏施用第一級毒品，累犯，處有期徒刑捌月。
其他上訴駁回。
蘇松柏撤銷改判部分及上訴駁回部分所處之刑，應執行有期徒刑
壹年，扣案之玻璃吸食器貳個沒收。
    事  實
一、蘇松柏於民國（下同）94年間，因施用毒品案件，經法院裁
    定令入勒戒處所觀察、勒戒後，認無繼續施用傾向，於94年
    8 月30日執行完畢釋放出所，並由臺灣臺中地方法院檢察署
    檢察官以94年度毒偵字第3894號為不起訴處分確定。又因犯
    妨害自由、違反電信法、施用毒品等案件，經臺灣臺中地方
    法院以94年度簡字第114號、94年度中簡字第2834號、95年
    度訴字第536號分別判處有期徒刑6月、4月、9月、6月確定
    ，嗣經依法減刑，並定其應執行刑有期徒刑11月確定，於96
    年7月16日縮短刑期執行完畢。詎其仍不知悔改，復分別基
    於施用第一級及第二級毒品之犯意，分別於99年4月27日凌
    晨某時許及99年4月26日凌晨某時，均在臺中市○○街180號
    3E室居住處內，以將海洛因放在香菸內點燃及將甲基安非他
    命放入吸食器內，再吸食其煙霧之方式，分別施用第一級毒
    品海洛因及第二級毒品甲基安非他命各1次。嗣為警於99年4
    月27日下午3時50分許，持搜索票在上址查獲，並當場扣得
    其所有供施用甲基安非他命之器具玻璃吸食器2個。經將其
    所排放之尿液送驗後，呈現嗎啡及甲基安非他命類陽性反應
    ，始悉上情，蘇松柏並於警訊時供出施用第一級毒品之來源
    為綽號「阿九」（或阿酒）之溫胤禛，並因而查獲溫胤禛。
二、案經臺中市警察局第二分局報告臺灣臺中地方法院檢察署檢
    察官偵查起訴。
    理  由
一、按被告以外之人於審判外之陳述，雖不符刑事訴訟法第159
    條之1至第159條之4之規定，而經當事人於審判程序同意作
    為證據，法院審酌該言詞陳述或書面陳述作成時之情況，認
    為適當者，亦得為證據。當事人、代理人或辯護人於法院調
    查證據時，知有第159條第1項不得為證據之情形，而未於言
    詞辯論終結前聲明異議者，視為有前項之同意，刑事訴訟法
    第159條之5定有明文。立法意旨在於傳聞證據未經當事人之
    反對詰問予以核實，原則上先予排除。惟若當事人己放棄反
    對詰問權，於審判程序中表明同意該等傳聞證據可作為證據
    ；或於言詞辯論終結前未聲明異議，基於尊重當事人對傳聞
    證據之處分權，及證據資料愈豐富，愈有助於真實發現之理
    念，且強化言詞辯論主義，使訴訟程序得以順暢進行。查本
    件檢察官、被告對於卷附供述證據及非供述證據之證據能力
    均不爭執，且未於本案言詞辯論終結前就所調查之證據聲明
    異議，相關供述證據及非供述證據亦經本院於審理期日逐一
    提示、朗讀，並告以要旨，本院審酌該等證據資料作成時之
    情況，並無違法取證或其他不當情事，認以之作為本案之證
    據均屬適當，揆諸上開規定，應認均具有證據能力。
二、前揭事實，業據上訴人即被告（下稱被告）蘇松柏於警詢、
    偵查、原審及本院審理時坦承不諱，其經警得其同意採尿送
    驗結果，呈嗎啡、甲基安非他命陽性反應，有臺中市警察局
    第二分局搜索扣押筆錄、扣押物品目錄表、採集尿液鑑定同
    意書、委託鑑驗尿液代號與真實姓名對照表、中山醫學大學
    附設醫院藥物檢驗科藥物檢測中心尿液檢驗報告各1份（警卷
    第1至3頁、第6至7頁、偵卷第31頁），復有玻璃吸食器2個扣
    案可資佐證，是被告自白有施用第一級毒品、第二級毒品犯
    行，堪認與事實相符，應依法論科。
三、核被告所為，係犯毒品危害防制條例第10條第1項、第2項之
    罪。其持有毒品之低度行為，應為施用毒品之高度行為所吸
    收，不另論罪。又所犯施用第一級毒品及施用第二級毒品二
    罪間，犯意各別，罪名不同，應分論併罰。被告有事實欄所
    載之前科，有台灣高等法院被告前案紀錄表1份在卷可佐，
    其前受有期徒刑之執行完畢後，五年內再故意犯本件有期徒
    刑以上之罪，為累犯，應依刑法第47條第1項之規定，加重
    其刑。
四、按修正後現行毒品危害防制條例第17條第1項規定：「毒品
    危害防制條例第17條犯第4條至第8條、第10條或第11條之罪
    ，供出毒品來源，因而查獲其他正犯或共犯者，減輕或免除
    其刑。」修正後該條項已將供出毒品來源，修正為因而查獲
    其他正犯或共犯者，則係指被告供出毒品來源之對向性正犯
    ，或與其具有共同正犯、共犯（教唆犯、幫助犯）關係之毒
    品由來之人的相關資料，諸如其前手或共同正犯、共犯之姓
    名、年籍、住居所或其他足資辨別之特徵等項，使調查或偵
    查之公務員因而對之發動調查或偵查並進而查獲其人、其犯
    行者。依修正後該條第1項規定，祇須被告供出毒品來源之
    上手，或共同正犯、共犯（教唆犯、幫助犯）之人，並因而
    查獲其人及其犯行，即可邀獲減輕或免除其刑之寬典，有最
    高法院99年度台上字第7729、7410號判決可參。查被告於99
    年4月27日警詢及偵查中均供承其毒品來源係綽號「阿九」
    之人，並供出「阿九」之行動電話號碼、住處、年齡、體型
    、外型等足資辨別之特徵，臺灣臺中地方法院檢察署檢察官
    即據其所供陳之資料分案偵辦，進而查獲幫助被告購買第一
    級毒品海洛因之綽號「阿九」之溫胤禛，嗣後臺灣臺中地方
    法院檢察署檢察官以99年度偵字第17342號案對於溫胤禛所
    涉犯幫助被告蘇松柏施用第一級毒品犯行聲請簡易判決處刑
    ，嗣並經臺灣臺中地方法院臺中簡易庭以99年度中簡字第
    3426號判決溫胤禛幫助犯施用第一級毒品罪，有期徒刑5月
    確定，有被告之警詢筆錄、偵查筆錄、臺灣臺中地方法院檢
    察署偵辦施用毒品案件追緝上手分案表編號2-80號、臺灣臺
    中地方法院檢察署檢察官辦案進行單、臺灣臺中地方法院檢
    察署檢察官99年5月7日中檢輝闕99他2482字第038143號指揮
    書、臺灣臺中地方法院檢察署99年10月4日中檢輝闕99偵173
    24字第131002號函暨所附蘇松柏供述相關資料、臺灣臺中地
    方法院檢察署檢察官99年度偵字第17342號聲請簡易判決處
    刑書、臺灣臺中地方法院99年度中簡字第3426號刑事簡易判
    決書在卷可稽（他字第2482號卷第13頁、第32至33頁、第35
    、37、43、45頁、原審卷第74至81頁、本院卷第30、29 頁
    ），而有偵查權限之公務員既係據被告所供足資辨別之資訊
    發動偵查並進而查獲幫助被告施用第一級毒品之共犯溫胤禛
    ，揆諸首揭說明，被告關於施用第一級毒品之犯行，自可邀
    獲毒品危害防制條例第17條第1項減刑之寬典。又被告關於
    施用第一級毒品罪部分同有刑之加重、減輕事由，應先加後
    減之。至被告雖另供述其所施用之第二級毒品甲基安非他命
    亦係得自溫胤禛，惟觀諸前揭證據資料均未記載查獲溫胤禛
    同涉有幫助被告施用第二級毒品犯行，自難認被告關於施用
    第二級毒品部分，亦可同邀毒品危害防制條例第17條第1項
    之減刑寬典，附此敘明。
五、關於被告施用第二級毒品部分：原審認被告犯罪事證明確，
    適用毒品危害防制條例第10條第2項、刑法第11條、第47條
    第1項之規定，審酌被告之前案、累犯、素行情形、施用毒
    品持續之期間與頻率、犯後已坦承犯行等一切情狀，就被告
    所犯施用第二級毒品犯行量處有期徒刑6月，復說明扣案之
    玻璃吸食器2個，為被告所有供犯本件施用甲基安非他命之
    器具，業據被告陳明在卷，應依刑法第38條第1項第2款之規
    定，宣告沒收。另扣案之行動電話4支及SIM卡2張，與被告
    施用毒品之犯行無涉，自不為沒收之宣告。其認事用法及量
    刑，核無不合。被告以其業供出毒品來源並因而查獲「阿九
    」溫胤禛，原審未據毒品危害防制條例第17條第1項之規定
    減輕其刑，顯有違誤云云，指摘原判決不當。惟被告此部分
    上訴所指難謂有據，業如前述，是其此部分上訴為無理由，
    應予駁回。
六、關於被告施用第一級毒品部分：原審以被告犯罪事證明確，
    予被告論罪科刑，固非無見。惟修正後毒品危害防制條例第
    17條第1項已將供出毒品來源，修正為因而查獲其他正犯或
    共犯者，意即被告供出毒品來源之對向性正犯，或與其具有
    共同正犯、共犯（教唆犯、幫助犯）關係之毒品由來之人的
    相關資料，諸如其前手或共同正犯、共犯之姓名、年籍、住
    居所或其他足資辨別之特徵等項，使調查或偵查之公務員因
    而對之發動調查或偵查並進而查獲其人、其犯行者，即可邀
    獲減輕或免除其刑之寬典，被告業供出幫助其犯施用第一級
    毒品罪之共犯溫胤禛，詳如前述，原審漏未援毒品危害防制
    條例第17條第1項減輕被告關於施用第一級毒品犯行之刑度
    ，自有未合，被告上訴意指執此指摘原判決不當，為有理由
    ，即應由本院將原判決關於施用第一級毒品罪部分暨所定應
    執行部分均撤銷改判。爰審酌被告之前案、累犯、素行情形
    、施用毒品持續之期間與頻率、犯後已能坦承犯行等一切情
    狀，就被告所犯施用第一級毒品罪部分，處如主文第二項所
    示之刑，並與上訴駁回部分所處之刑，定應執行之刑如主文
    第四項所示。扣案之行動電話4支及SIM卡2張，與被告施用
    毒品之犯行無涉，不予沒收。
七、據上論斷，應依刑事訴訟法第369條第1項前段、第364條、
    第368條、第299條第1項前段，毒品危害防制條例第10條第1
    項、第17條第1項，刑法第11條前段、第47條第1項、第51條
    第5款，判決如主文。
本案經檢察官張慧瓊到庭執行職務。
中    華    民    國    100    年    1    月    31    日
            刑事第十庭    審判長法  官  江  錫  麟
                                法  官  陳      葳
                                法  官  紀  文  勝
以上正本證明與原本無異。
施用第一級毒品罪，得上訴
施用第二級毒品罪，不得上訴
如不服本判決應於收受送達後10日內向本院提出上訴書狀，其未
敘述上訴之理由者，並得於提起上訴後10日內向本院補提理由書
（均須按他造當事人之人數附繕本）「切勿逕送上級法院」。
                                書記官  吳  姁  穗
中    華    民    國    100    年    1    月    31    日
附錄：
毒品危害防制條例第10條
施用第一級毒品者，處6 月以上5 年以下有期徒刑。
施用第二級毒品者，處3 年以下有期徒刑。